---
title: "Lançamentos de jogos ao longo do tempo"
output: 
  flexdashboard::flex_dashboard:
    orientation: rows
    vertical_layout: scroll
    theme : flatly 
---

<style type="text/css">

.chart-title {  /* chart_title  */
   font-size: 25px;
   font-family: Arial;
   align: center;
   }
   

}

</style>

```{r setup, include=FALSE}
library(flexdashboard)
if( !require( dplyr ) ){ install.packages("dplyr", repos = "http://cran-r.c3sl.ufpr.br"); library( dplyr ); }
if( !require( tidyverse ) ){ install.packages("tidyverse", repos = "http://cran-r.c3sl.ufpr.br"); library( tidyverse ); }
if( !require( highcharter ) ){ install.packages("highcharter", repos = "http://cran-r.c3sl.ufpr.br"); library( highcharter ); }
if( !require( bizdays ) ){ install.packages("bizdays", repos = "http://cran-r.c3sl.ufpr.br"); library( bizdays ); }
if( !require( stringr ) ){ install.packages("stringr", repos = "http://cran-r.c3sl.ufpr.br"); library( stringr ); }
if( !require( tidyr ) ){ install.packages("tidyr", repos = "http://cran-r.c3sl.ufpr.br"); library( tidyr ); }
if( !require( DT ) ){ install.packages("DT", repos = "http://cran-r.c3sl.ufpr.br"); library( DT ); }
if( !require( openxlsx ) ){ install.packages("openxlsx", repos = "http://cran-r.c3sl.ufpr.br"); library( openxlsx ); }
if( !require( wordcloud2 ) ){ install.packages("wordcloud2", repos = "http://cran-r.c3sl.ufpr.br"); library( wordcloud2 ); }
Sys.setlocale("LC_TIME","pt_BR.UTF-8") 
#####################################################################################################################
lang <- getOption("highcharter.lang")
lang$shortMonths <- c("Jan","Fev","Mar","Abril","Maio","Jun","Julho","Ago","Set","Out","Nov","Dec")
lang$months <- c("Janeiro","Fevereiro","Março","Abril","Maio","Junho","Julho","Agosto","Setembro","Outubro","Novembro","Dezembro")
options(highcharter.lang = lang)
#####################################################################################################################
options(scipen = 999)
dados_steam <- read.xlsx("DataMart/steam.xlsx")

dados_steam$data_lancamento <- as.Date(dados_steam$data_lancamento)
backup <- dados_steam
total_jogos <- nrow(dados_steam)
total_w <- dados_steam %>% filter(windows == "windows")
total_l <- dados_steam %>% filter(linux == "linux")
total_m <- dados_steam %>% filter(mac == "mac")
cores <- read.csv("DataMart/cores.csv")
cores <- c(cores$cor)

```


Resumo 
===================================== 
Row 
-----------------------------------------------------------------
### <b>Jogos Lançados</b>
```{r}
valueBox(total_jogos, icon = "ion-steam", color = "#4169E1")
```

### <b>Jogos para Windonws</b>
```{r}
valueBox(nrow(total_w), icon = "ion-social-windows", color = "#2E8B57")
```

### <b>Jogos para Linux</b>
```{r}
valueBox(nrow(total_l), icon = "ion-social-tux", color = "#A9A9A9")
```

### <b>Jogos para Mac</b>
```{r}
valueBox(nrow(total_m),icon = "ion-social-apple", color = "#A020F0")
```

Row 
-----------------------------------------------------------------------
### Lançamentos de jogos ao longo do tempo(Período de 2017-2019)

```{r}
dados_anos <- dados_steam %>%
  group_by(Ano = format.Date(data_lancamento,"%Y-%m-01")) %>%
  summarise(Jogos = n_distinct(id))

dados_anos$Ano <- as.Date(dados_anos$Ano)
 hchart(dados_anos, type = "line",
             hcaes(x = Ano,
                   y = Jogos)) %>%
        hc_yAxis(opposite = FALSE,
                 labels = list(format = "{value}")) %>%
       
        hc_tooltip(pointFormat = 'Jogos lançados : {point.y:.0f} ') %>%
        hc_plotOptions("line" = list( showInLegend = FALSE
                                      , dataLabels = list( enabled = TRUE
                                                           , rotation = 0
                                                           , style = list( fontSize = "10px")
                                                           , color = "black"))) 
```

Column 
-----------------------------------------------------------------------
### Mapa de Nuvens {data-width=500}

```{r}
top_100 <- dados_steam %>%
  select(Jogo = nome, Vendas = copias_vendidas)%>%
  arrange(desc(Vendas)) %>%
  head(100)



wordcloud2(data = top_100, size = 1.3, 
           #shape = "oval",
           rotateRatio = 0.5,
           minSize = 0.1,
           ellipticity = 0.9, color =  cores[15:115])

```

### Dispersão de notas por categoria de jogos {data-width=700}
```{r}
dados_categoria <- dados_steam %>%
  group_by(Categoria = genero)%>%
  summarise(Media = round(mean(notas_positivas),0),
            Jogos = n_distinct(id))

highchart() %>%
  hc_add_series(
    data = dados_categoria,
    mapping = hcaes(
      y = Jogos,
      x = Media, 
      size = Media, 
      group = Categoria
      
    ),maxSize = "35%",
    type = "scatter"
  ) %>% hc_tooltip(pointFormat = 'Jogos: {point.y} / Media de notas positivas recebidas: {point.x}') %>% 
  hc_legend( align = "left",
    verticalAlign = "top",
    layout = "vertical",
    x = 0,
    y = 0) %>%
  hc_colors(cores[15:115])

```


Row 
-----------------------------------------------------------------------
### Principais Publisher's com mais lançamento durante o período
```{r}
dados_publisher <- dados_steam %>%
  group_by(Publisher = publisher)%>%
  summarise(Jogos = n()) %>%
  arrange(desc(Jogos)) %>%
  head(10)

hc <- highchart() %>%
  hc_xAxis(categories = as.list(dados_publisher$Publisher)) %>%
  hc_legend(enabled = FALSE) %>%
  hc_plotOptions(
    series = list(
      boderWidth = 0,
      dataLabels = list(enabled = TRUE)
    )
  ) %>%
  hc_add_series(
    data = dados_publisher$Jogos
    , type = "bar"
  ) %>%
  hc_colors("#696969")

hc
```


2017 
===================================== 
Row 
-----------------------------------------------------------------
### <b>Jogos Lançados</b>
```{r}
total_jogos_2017 <- dados_steam %>% filter(data_lancamento >= '2017-01-01' & data_lancamento <= '2017-12-31')

valueBox(nrow(total_jogos_2017), icon = "ion-steam", color = "#4169E1")
```

### <b>Jogos para Windonws</b>
```{r}
total_w_17 <- total_w %>% filter(data_lancamento >= "2017-01-01" & data_lancamento <= "2017-12-31")
valueBox(nrow(total_w_17), icon = "ion-social-windows", color = "#00FA9A")
```

### <b>Jogos para Linux</b>
```{r}
total_l_17 <- total_l %>% filter(data_lancamento >= "2017-01-01" & data_lancamento <= "2017-12-31")
valueBox(nrow(total_l_17), icon = "ion-social-tux", color = "#A9A9A9")
```

### <b>Jogos para Mac</b>
```{r}
total_m_17 <- total_m %>% filter(data_lancamento >= "2017-01-01" & data_lancamento <= "2017-12-31")
valueBox(nrow(total_m_17),icon = "ion-social-apple", color = "#A020F0")
```

Row 
-----------------------------------------------------------------------
### Lançamentos de jogos ao longo do tempo(Período de 2017-2019)

```{r}
dados_steam <- backup %>% filter(data_lancamento >= "2017-01-01" & data_lancamento <= "2017-12-31")
dados_anos <- dados_steam %>%
  group_by(Ano = format.Date(data_lancamento,"%Y-%m-01")) %>%
  summarise(Jogos = n_distinct(id))

dados_anos$Ano <- as.Date(dados_anos$Ano)
 hchart(dados_anos, type = "line",
             hcaes(x = Ano,
                   y = Jogos)) %>%
        hc_yAxis(opposite = FALSE,
                 labels = list(format = "{value}")) %>%
       
        hc_tooltip(pointFormat = 'Jogos lançados : {point.y:.0f} ') %>%
        hc_plotOptions("line" = list( showInLegend = FALSE
                                      , dataLabels = list( enabled = TRUE
                                                           , rotation = 0
                                                           , style = list( fontSize = "10px")
                                                           , color = "black"))) 
```

Column 
-----------------------------------------------------------------------
### Mapa de Nuvens {data-width=500}

```{r}
top_100 <- dados_steam %>%
  select(Jogo = nome, Vendas = copias_vendidas)%>%
  arrange(desc(Vendas)) %>%
  head(100)




wordcloud2(data = top_100, size = 1.3, 
           #shape = "oval",
           rotateRatio = 0.5,
           minSize = 0.1,
           ellipticity = 0.9, color =  cores[15:115])

```

### Dispersão de notas por categoria de jogos {data-width=700}
```{r}
dados_categoria <- dados_steam %>%
  group_by(Categoria = genero)%>%
  summarise(Media = round(mean(notas_positivas),0),
            Jogos = n_distinct(id))

highchart() %>%
  hc_add_series(
    data = dados_categoria,
    mapping = hcaes(
      y = Jogos,
      x = Media, 
      size = Media, 
      group = Categoria
      
    ),maxSize = "35%",
    type = "scatter"
  ) %>% hc_tooltip(pointFormat = 'Jogos: {point.y} / Media de notas positivas recebidas: {point.x}') %>% 
  hc_legend( align = "left",
    verticalAlign = "top",
    layout = "vertical",
    x = 0,
    y = 0) %>%
  hc_colors(cores[15:115])

```


Row 
-----------------------------------------------------------------------
### Principais Publisher's com mais lançamento durante o período
```{r}
dados_publisher <- dados_steam %>%
  group_by(Publisher = publisher)%>%
  summarise(Jogos = n()) %>%
  arrange(desc(Jogos)) %>%
  head(10)

hc <- highchart() %>%
  hc_xAxis(categories = as.list(dados_publisher$Publisher)) %>%
  hc_legend(enabled = FALSE) %>%
  hc_plotOptions(
    series = list(
      boderWidth = 0,
      dataLabels = list(enabled = TRUE)
    )
  ) %>%
  hc_add_series(
    data = dados_publisher$Jogos
    , type = "bar"
  ) %>%
  hc_colors("#696969")

hc
```




2018 
===================================== 
Row 
-----------------------------------------------------------------
### <b>Jogos Lançados</b>
```{r}
total_jogos_2018 <- backup %>% filter(data_lancamento >= '2018-01-01' & data_lancamento <= '2018-12-31')

valueBox(nrow(total_jogos_2018), icon = "ion-steam", color = "#4169E1")
```

### <b>Jogos para Windonws</b>
```{r}
total_w_18 <- total_w %>% filter(data_lancamento >= "2018-01-01" & data_lancamento <= "2018-12-31")
valueBox(nrow(total_w_18), icon = "ion-social-windows", color = "#00FA9A")
```

### <b>Jogos para Linux</b>
```{r}
total_l_18 <- total_l %>% filter(data_lancamento >= "2018-01-01" & data_lancamento <= "2018-12-31")
valueBox(nrow(total_l_18), icon = "ion-social-tux", color = "#A9A9A9")
```

### <b>Jogos para Mac</b>
```{r}
total_m_18 <- total_m %>% filter(data_lancamento >= "2018-01-01" & data_lancamento <= "2018-12-31")
valueBox(nrow(total_m_18),icon = "ion-social-apple", color = "#A020F0")
```

Row 
-----------------------------------------------------------------------
### Lançamentos de jogos ao longo do tempo(Período de 2018-2019)

```{r}
dados_steam <- backup %>% filter(data_lancamento >= "2018-01-01" & data_lancamento <= "2018-12-31")
dados_anos <- dados_steam %>%
  group_by(Ano = format.Date(data_lancamento,"%Y-%m-01")) %>%
  summarise(Jogos = n_distinct(id))

dados_anos$Ano <- as.Date(dados_anos$Ano)
 hchart(dados_anos, type = "line",
             hcaes(x = Ano,
                   y = Jogos)) %>%
        hc_yAxis(opposite = FALSE,
                 labels = list(format = "{value}")) %>%
       
        hc_tooltip(pointFormat = 'Jogos lançados : {point.y:.0f} ') %>%
        hc_plotOptions("line" = list( showInLegend = FALSE
                                      , dataLabels = list( enabled = TRUE
                                                           , rotation = 0
                                                           , style = list( fontSize = "10px")
                                                           , color = "black"))) 
```

Column 
-----------------------------------------------------------------------
### Mapa de Nuvens {data-width=500}

```{r}
top_100 <- dados_steam %>%
  select(Jogo = nome, Vendas = copias_vendidas)%>%
  arrange(desc(Vendas)) %>%
  head(100)



wordcloud2(data = top_100, size = 1.3, 
           #shape = "oval",
           rotateRatio = 0.5,
           minSize = 0.1,
           ellipticity = 0.9, color =  cores[15:115])

```

### Dispersão de notas por categoria de jogos {data-width=700}
```{r}
dados_categoria <- dados_steam %>%
  group_by(Categoria = genero)%>%
  summarise(Media = round(mean(notas_positivas),0),
            Jogos = n_distinct(id))

highchart() %>%
  hc_add_series(
    data = dados_categoria,
    mapping = hcaes(
      y = Jogos,
      x = Media, 
      size = Media, 
      group = Categoria
      
    ),maxSize = "35%",
    type = "scatter"
  ) %>% hc_tooltip(pointFormat = 'Jogos: {point.y} / Media de notas positivas recebidas: {point.x}') %>% 
  hc_legend( align = "left",
    verticalAlign = "top",
    layout = "vertical",
    x = 0,
    y = 0) %>%
  hc_colors(cores[15:115])

```


Row 
-----------------------------------------------------------------------
### Principais Publisher's com mais lançamento durante o período
```{r}
dados_publisher <- dados_steam %>%
  group_by(Publisher = publisher)%>%
  summarise(Jogos = n()) %>%
  arrange(desc(Jogos)) %>%
  head(10)

hc <- highchart() %>%
  hc_xAxis(categories = as.list(dados_publisher$Publisher)) %>%
  hc_legend(enabled = FALSE) %>%
  hc_plotOptions(
    series = list(
      boderWidth = 0,
      dataLabels = list(enabled = TRUE)
    )
  ) %>%
  hc_add_series(
    data = dados_publisher$Jogos
    , type = "bar"
  ) %>%
  hc_colors("#696969")

hc
```

2019 
===================================== 
Row 
-----------------------------------------------------------------
### <b>Jogos Lançados</b>
```{r}
total_jogos_2019 <- backup %>% filter(data_lancamento >= '2019-01-01' & data_lancamento <= '2019-12-31')

valueBox(nrow(total_jogos_2019), icon = "ion-steam", color = "#4169E1")
```

### <b>Jogos para Windonws</b>
```{r}
total_w_19 <- total_w %>% filter(data_lancamento >= "2019-01-01" & data_lancamento <= "2019-12-31")
valueBox(nrow(total_w_19), icon = "ion-social-windows", color = "#00FA9A")
```

### <b>Jogos para Linux</b>
```{r}
total_l_19 <- total_l %>% filter(data_lancamento >= "2019-01-01" & data_lancamento <= "2019-12-31")
valueBox(nrow(total_l_19), icon = "ion-social-tux", color = "#A9A9A9")
```

### <b>Jogos para Mac</b>
```{r}
total_m_19 <- total_m %>% filter(data_lancamento >= "2019-01-01" & data_lancamento <= "2019-12-31")
valueBox(nrow(total_m_19),icon = "ion-social-apple", color = "#A020F0")
```

Row 
-----------------------------------------------------------------------
### Lançamentos de jogos ao longo do tempo(Período de 2019-2019)

```{r}
dados_steam <- backup %>% filter(data_lancamento >= "2019-01-01" & data_lancamento <= "2019-12-31")
dados_anos <- dados_steam %>%
  group_by(Ano = format.Date(data_lancamento,"%Y-%m-01")) %>%
  summarise(Jogos = n_distinct(id))

dados_anos$Ano <- as.Date(dados_anos$Ano)
 hchart(dados_anos, type = "line",
             hcaes(x = Ano,
                   y = Jogos)) %>%
        hc_yAxis(opposite = FALSE,
                 labels = list(format = "{value}")) %>%
       
        hc_tooltip(pointFormat = 'Jogos lançados : {point.y:.0f} ') %>%
        hc_plotOptions("line" = list( showInLegend = FALSE
                                      , dataLabels = list( enabled = TRUE
                                                           , rotation = 0
                                                           , style = list( fontSize = "10px")
                                                           , color = "black"))) 
```

Column 
-----------------------------------------------------------------------
### Mapa de Nuvens {data-width=500}

```{r}
top_100 <- dados_steam %>%
  select(Jogo = nome, Vendas = copias_vendidas)%>%
  arrange(desc(Vendas)) %>%
  head(100)


wordcloud2(data = top_100, size = 1.3, 
           #shape = "oval",
           rotateRatio = 0.5,
           minSize = 0.1,
           ellipticity = 0.9, color =  cores[15:115])

```

### Dispersão de notas por categoria de jogos {data-width=700}
```{r}
dados_categoria <- dados_steam %>%
  group_by(Categoria = genero)%>%
  summarise(Media = round(mean(notas_positivas),0),
            Jogos = n_distinct(id))

highchart() %>%
  hc_add_series(
    data = dados_categoria,
    mapping = hcaes(
      y = Jogos,
      x = Media, 
      size = Media, 
      group = Categoria
      
    ),maxSize = "35%",
    type = "scatter"
  ) %>% hc_tooltip(pointFormat = 'Jogos: {point.y} / Media de notas positivas recebidas: {point.x}') %>% 
  hc_legend( align = "left",
    verticalAlign = "top",
    layout = "vertical",
    x = 0,
    y = 0) %>%
  hc_colors(cores[15:115])

```


Row 
-----------------------------------------------------------------------
### Principais Publisher's com mais lançamento durante o período
```{r}
dados_publisher <- dados_steam %>%
  group_by(Publisher = publisher)%>%
  summarise(Jogos = n()) %>%
  arrange(desc(Jogos)) %>%
  head(10)

hc <- highchart() %>%
  hc_xAxis(categories = as.list(dados_publisher$Publisher)) %>%
  hc_legend(enabled = FALSE) %>%
  hc_plotOptions(
    series = list(
      boderWidth = 0,
      dataLabels = list(enabled = TRUE)
    )
  ) %>%
  hc_add_series(
    data = dados_publisher$Jogos
    , type = "bar"
  ) %>%
  hc_colors("#696969")

hc
```